臺灣花蓮地方法院民事判決
111年度玉簡字第19號
原      告  施嘉元  
            黃恩希  

兼  上一人
法定代理人  黃婉樺  
被      告  楊璨宇  

上列當事人間請求侵權行為損害賠償事件，原告提起刑事附帶民
事訴訟，經本院刑事庭裁定移送前來（110年度交附民字第41號
），本院於民國111年5月26日言詞辯論終結，判決如下：
    主      文
被告應分別給付原告施嘉元新臺幣353,480元、原告黃婉樺新臺
幣31,070元、原告黃恩希新臺幣10,000元。
原告其餘之訴駁回。
訴訟費用新臺幣3,970元由被告負擔百分之44，餘由原告負擔。
本判決得假執行。但被告如分別以新臺幣353,480元為原告施嘉
元預供擔保、以新臺幣31,070元為原告黃婉樺預供擔保、以新臺
幣10,000元為原告黃恩希預供擔保，得免為假執行。
    事實及理由
一、被告經合法通知，無正當理由未於言詞辯論期日到場，核無
    民事訴訟法第386條各款所列情形，爰依原告之聲請，由其
    一造辯論而為判決。
二、原告起訴主張：被告於民國110年1月1日22時45分許，無照
    駕駛車牌號碼00-0000號自用小客車（下稱肇事車輛），沿
    花蓮縣玉里鎮玉里大橋右轉進入興國路一段由南往北行駛，
    行經該路段16號時，本應注意在劃有分向限制線之路段，不
    得駛入來車之車道內，竟疏未注意及此，因精神不濟誤踩油
    門，加速駛入對向車道，適原告施嘉元駕駛其所有車牌號碼
    0000-00號自用小客車（下稱系爭車輛），搭載原告黃婉樺
    、黃恩希行經該處而閃避不及，兩車發生碰撞（下稱系爭事
    故），致原告施嘉元受有右手及前臂挫傷及韌帶拉傷等傷害
    ；原告黃婉樺受有前胸壁及頸部挫傷、右側腕部挫傷及韌帶
    扭傷、四肢多處挫傷、頭部鈍傷、下背和骨盆挫傷等傷害；
    原告黃恩希則受有左側胸壁挫傷之傷害。爰依侵權行為之法
    律關係，請求被告賠償醫療費用新臺幣（下同）1,550元、
    停車費用26,000元、燃料稅12,360元、牌照稅22,460元、精
    神慰撫金各30,000元，另系爭車輛嚴重毀損，經估價維修費
    用為300,000元，依系爭車輛購買價格860,000元計算等語。
    並聲明：被告應給付原告895,000元。
三、被告經合法通知，未於言詞辯論期日到場，亦未提出書狀為
    任何聲明或陳述。
四、本院判斷如下：
  ㈠原告主張其因系爭事故受有前述傷害，且系爭車輛受損之事
    實，業據其提出林口長庚紀念醫院（下稱長庚醫院）費用收
    據暨診斷證明書、佛教慈濟醫療財團法人玉里慈濟醫院（下
    稱玉里慈濟醫院）醫療費用收據暨診斷證明書、存摺內頁、
    估價單等件影本為證（卷第43至61頁），被告因系爭事故涉
    犯過失傷害罪一節，經本院刑事庭以110年度交易字第85號
    刑事判決判處拘役確定，有上開刑事判決在卷可稽（卷第13
    至17頁），並經本院依職權調取上開刑事卷宗核閱無訛。又
    被告已於相當時期受合法通知，既未於言詞辯論期日到場，
    復未提出任何書狀以供本院審酌，依民事訴訟法第280條第3
    項前段準用第1項前段規定，視同自認，應認原告此部分之
    主張為真實。
  ㈡按因故意或過失，不法侵害他人之權利者，負損害賠償責任
    ；不法侵害他人之身體或健康者，對於被害人因此喪失或減
    少勞動能力或增加生活上之需要時，應負損害賠償責任；不
    法毀損他人之物者，被害人得請求賠償其物因毀損所減少之
    價額（參照民法第184條第1項前段、第193條第1項、第196
    條）。本件被告應負侵權行為之賠償責任，已認定如前，茲
    就原告請求之損害賠償金額，審酌如下：
　⒈醫療費用部分：
　　原告施嘉元、黃婉樺主張其因系爭事故分別支出醫療費用48
    0元、1,070元，共計1,550元，並提出長庚醫院費用收據、
    玉里慈濟醫院醫療費用收據等件影本為證（卷第43、51頁）
    ，經核相符，應予准許。
　⒉停車費用部分：
　　原告主張系爭車輛因系爭事故嚴重毀損而不能行駛，置於保
    養廠支出合計26,000元停車費，並提出存摺內頁影本為證（
    卷第53頁）。然系爭車輛原告既知無法修理，當無持續支出
    前開停車費用之必要，難謂為必要費用，是此部份之請求尚
    無從准許。
　⒊燃料稅、牌照稅部分：
　　經查，系爭車輛之燃料稅及牌照稅均屬依法課徵之稅捐，無
    論系爭車輛有無使用，皆應依法繳納，自難認為系爭事故所
    生之損害，是原告此部分之請求，難認有據。
  ⒋精神慰撫金部分：
　　按慰撫金之賠償，其核給之標準固與財產上損害之計算不同
    ，然非不可斟酌雙方身分、資力與加害程度，及其他各種情
    形核定相當之數額（最高法院51年台上字第223號判決意旨
    參照）。查本件原告因系爭事故受有前述傷害，是原告主張
    因此受有精神上痛苦，堪信真實。本院斟酌兩造之身分、資
    力、原告受害程度等情，認原告施嘉元得請求之精神慰撫金
    以15,000元為允當；原告黃婉樺得請求之精神慰撫金以30,0
    00元為允當；原告黃恩希得請求之精神慰撫金以10,000元為
    允當。
　⒌系爭車輛車損部分：
　  按物因侵權行為而受損害，請求金錢賠償，其有市價者，應
    以請求時或起訴時之市價為準（最高法院64年度第6次民庭
    庭推總會議決議參照）。而民法第215條所謂回復顯有重大
    困難者，係指回復原狀需時過長、需費過鉅或難得預期之結
    果之情形而言（最高法院84年度台上字第1242號判決意旨參
    照），且是否有回復原狀之可能情形，應依誠信原則，視具
    體情況而客觀判斷之（最高法院87年度台上字第2357號判決
    意旨參照）。查原告主張系爭車輛廠牌型式為TOYOTA WISH 
    2012年款，本院審酌同年份同型車之車種，雖有因不同之駕
    駛情況、行駛里程數、保養狀況、有無發生大、小事故等因
    素不同而有不同之中古車價格，惟系爭車輛因系爭事故嚴重
    毀損，且回復原狀需費過鉅，堪認回復原狀顯有重大困難，
    應認定為全損，是本院依職權查詢在正常車況下系爭車輛之
    市價為338,000元（卷第73至74頁），認原告請求被告賠償
    系爭車輛損害以338,000元部分為有理由，應予准許，逾此
    部分，則無理由，應予駁回。
  ⒍綜上，原告施嘉元得請求被告賠償之金額為353,480元【計算
    式：醫藥費480元＋精神慰撫金15,000元+系爭車輛市價338,0
    00元=353,480元】；原告黃婉樺得請求被告賠償之金額為31
    ,070元【計算式：醫藥費1,070元+精神慰撫金30,000元】；
    原告黃恩希得請求被告賠償之金額為精神慰撫金10,000元。
五、綜上所述，原告依侵權行為法律關係請求被告給付如聲明第
    一項所示金額部分，為有理由，應予准許；逾此部分之請求
    則屬無理，應予駁回。
六、本件係就民事訴訟法第427條訴訟適用簡易程序所為被告部
    分敗訴之判決，於原告勝訴部分，依同法第389條第1項第3
    款之規定，應依職權宣告假執行；另依同法第392條第2項規
    定，依職權宣告被告為原告供相當金額之擔保後，得免為假
    執行。
七、本件事證已臻明確，原告其餘攻擊防禦方法及舉證，核與判
    決無影響，爰不另一一論述，併此敘明。
八、訴訟費用負擔之依據：按各當事人一部勝訴、一部敗訴者，
    其訴訟費用，由法院酌量情形，命兩造以比例分擔或命一造
    負擔，或命兩造各自負擔其支出之訴訟費用，民事訴訟法第
    79條定有明文。查本件係經本院刑事庭裁定移送前來，原應
    免納裁判費，惟其中原告請求財產損害部分，不屬被告過失
    傷害犯行所生之損害，依法不得提起附帶民事訴訟，惟原告
    於本件併為請求，核屬訴之追加，並已繳納裁判費。爰審酌
    原告所受傷害及被告侵權行為方式，認應由原告負擔百分之
    56，餘由被告負擔。　　
中　　華　　民　　國　　111 　年　　6 　　月　　10　　日
                  玉里簡易庭  法  官  蔡培元
以上正本係照原本作成。
如不服本判決，應於送達後20日內，向本院提出上訴狀（上訴狀
須表明上訴理由）並繳納上訴審裁判費；如於本判決宣示後送達
前提起上訴者，應於判決送達後20日內補提上訴理由書（均須按
他造當事人之人數附繕本）。
如委任律師提起上訴者，應一併繳納上訴審裁判費。
中　　華　　民　　國　　111 　年　　6 　　月　　10　　日
                              書記官  謝佩真